臺灣基隆地方法院刑事判決　
110年度易字第322號
公  訴  人  臺灣基隆地方檢察署檢察官
被      告  簡光輝





上列被告因竊盜案件，經檢察官提起公訴（110年度偵字第2362
號），本院判決如下：
    主  文
簡光輝犯踰越窗戶侵入住宅竊盜未遂罪，處有期徒刑肆月，如易
科罰金，以新臺幣壹仟元折算壹日。 
    事  實
一、簡光輝於民國109年11月17日晚間8時55分許，行經洪鐘民位
    在基隆市○○區○○○路00巷00號住處時，竟意圖為自己不法之
    所有，基於竊盜之犯意，先徒手攀爬至上址住處3樓外之陽
    台，復徒手開啟該處3樓房間之窗戶，繼而踰越該窗戶而侵
    入房間內搜尋財物，惟尚未竊得物品之際，即為洪鐘民發覺
    ，並大聲喊叫「抓賊」，簡光輝情急下，乃自房間內窗戶爬
    出，再自3樓陽台跳至該處後方之小山坡上，並往南靈宮（
    址設基隆市○○區○○○路00巷0號）方向逃逸，而竊取未果。嗣
    經洪鐘民報警處理，經員警調閱監視器畫面後，始循線查獲
    上情。
二、案經洪鐘民訴由基隆市警察局第一分局報告臺灣基隆地方檢
    察署檢察官偵查起訴。
    理  由
壹、證據能力：
一、按被告以外之人於審判外之言詞或書面陳述，除法律有規定
    者外，不得作為證據，刑事訴訟法第159條第1項固定有明文
    ；惟被告以外之人於審判外之陳述，雖不符同法第159條之1
    至第159之4之規定，而經當事人於審判程序同意作為證據，
    法院審酌該言詞陳述或書面陳述作成時之情況，認為適當者
    ，亦得為證據。又當事人、代理人或辯護人於法院調查證據
    時，知有第159條第1項不得為證據之情形，而未於言詞辯論
    終結前聲明異議者，視為有前項之同意，同法第159條之5第
    1、2項亦定有明文。被告簡光輝對卷內被告以外之人之供述
    證據均不爭執證據能力（本院卷第35頁），本院於審理時提
    示上開審判外陳述之內容並告以要旨，且經公訴人、被告到
    庭表示意見，亦未於言詞辯論終結前對該等記載審判外陳述
    筆錄之證據資格有何異議，依據首開規定，應視為被告已有
    將上開審判外陳述作為證據之同意，本院審酌上開被告以外
    之人審判外陳述作成時之情況，並無不能自由陳述之情形，
    亦未見有何違法取證或其他瑕疵，且與待證事實具有關聯性
    ，認為以之作為證據應屬適當，自均有證據能力。
二、除供述證據以外，其餘業經本院援為後開事實認定之「非供
    述證據」，核無公務員取得過程違背法定程式之具體事證，
    且均經本院於審判期日，依刑事訴訟法第164條、第165條之
    規定，踐行證據調查之法定程序，自均具有證據能力。
貳、實體事項：
一、訊據被告簡光輝固坦承有於109年11月17日至基隆市仁愛區
    劉銘傳路附近，惟否認有何竊盜犯行，辯稱：當天晚間6時
    許，伊從市區廟口（基隆市仁愛區仁三路、愛四路交叉路口
    ）走路去劉銘傳路附近，是要去南靈宮附近的路邊亭子處找
    朋友，朋友會在該處打牌，不過，伊去南靈宮附近未找到朋
    友，就又步行回廟口附近逛逛，約於晚間8點到9點到家，並
    沒有爬窗進去被害人位於劉銘傳路之住處云云，經查：
(一)被害人洪鐘民位於基隆市○○區○○○路00巷00號住處3樓
　　之房間，於109年11月17日晚間8時55分許，遭一名男子由該
    處陽台打開窗戶後侵入，於搜尋財物之際，遭洪鐘民察覺，
    洪鐘民大喊抓賊後，該名男子即由房間窗戶爬出，並自3樓
    陽台躍下斜坡，往南靈宮方向逃逸乙節，據證人即被害人洪
    鐘民於警詢、偵訊及本院審理中結證證述綦詳，並有現場照
    片可稽（110年度偵字第2362號卷第29-31頁），堪以認定。
(二)證人洪鐘民於109年11月18日警詢中稱：大約晚間8時55分許
    ，伊聽到3樓臥室有聲響前往察看時，看到有疑似手電筒光
    影，伊衝往3樓房間，發現房門微開，伊要去開房門時，房
    門遭人關上並上鎖，伊立即敲打房門並跑到3樓外側陽台處
    查看，目睹1名男性，身穿長袖衣服及長袖牛仔褲，由3樓房
    間外之窗戶跳至鄰邊山坡地逃走，用跑的往南靈宮方向逃逸
    等語（同上偵卷第16-17頁）、復於109年12月8日警詢中證
    稱：警方所提示在南靈宮前監視器所拍攝到的男子，就是侵
    入伊住宅之男子，該男子的特徵，黑色帽子、外套長袖、牛
    仔褲都正確，而經指認照片後，就是簡光輝無誤等語（同上
    偵卷第20-21頁）、偵訊中具結證稱：伊到3樓房間查看時，
    發現房門被人從裡面上鎖，跑到外面陽台查看，看到1個人
    從3樓房間窗戶的遮雨棚跳至後方的山坡，伊呼喊「抓賊」
    ，看到對方跳下小山坡往宮廟及公園那邊跑去，伊看到該人
    戴帽子、穿淺色牛仔褲、好像有揹斜揹包；（提示110年度
    偵字第2362號第33-41頁監視器翻拍畫面照片），畫面中的
    人就是伊當天看到的人等語（同上偵卷第95-96頁）、本院
    審理中則結證稱：伊住處3樓房間的窗戶原本是有上鎖的，
    但後來找鎖匠打開被反鎖的門後，發現窗戶被打開，窗戶鎖
    的卡榫鬆掉了；伊是從3樓的陽台，看到犯嫌從3樓房間的窗
    戶跳到住處後面的小山坡，往南靈宮方向跑過去，伊有看到
    犯嫌的背面、穿著體型，是穿牛仔褲和淺色衣服，而110年
    度偵字第2362號卷第33頁上方照片，不是伊住處後面的山坡
    ，這是南靈宮的停車場，再過來就有一個遊樂區、然後有個
    斜坡，斜坡下方有個山坡，伊的住處就在這個山坡，從伊住
    處爬上斜坡，經過遊樂區後，就會到南靈宮停車場，再到南
    靈宮，而從伊住處走到南靈宮，用走的1-2分鐘，用跑的幾
    秒就到了；（提示110年度偵字第2362號卷第31-43頁監視器
    翻拍照片），這個人就是伊看到的竊嫌，不過，伊看到的是
    淺色衣服，戴黑色帽子，揹斜背包等語（本院卷第54-63頁
    ）；觀之證人洪鐘民於警詢、偵訊及本院審理中所證，其就
    侵入住處房間犯嫌之穿著描述暨人別之指認，前後相符一致
    ，而被告於偵查中亦供稱：110年度偵字第2362號卷內第33-
    41頁照片中之男子是伊等語（同上偵卷第92頁），再參以11
    0年度偵字第2362號卷第33-39頁監視器翻拍照片，被告於同
    日晚間8時14分許，行經基隆市○○區○○街000巷00號附近，頭
    戴深色帽子，揹斜背包，身著深色長袖上衣，手上拿著淺色
    外套、同日晚間8時22分許，步行至基隆市○○區○○街000○0號
    附近，繼而於同日晚間8時55分出現於劉銘傳路95巷6號附近
    （即南靈宮停車場處）並離去，與證人洪鐘民住處於同日晚
    間8時55分許發現竊嫌侵入住處而逃逸之時間、逃逸之路徑
    方向，均屬吻合，互核上情以觀，堪認被告即係侵入證人洪
    鐘民上開住處3樓房間意欲行竊，因遭發現，倉皇自3樓房間
    窗戶逃逸並自陽台跳下山坡往南靈宮方向逃逸之人無訛。
(三)被告雖於本院審理中辯稱：伊當天確實有去劉銘傳路，但並
    未侵入住宅行竊，伊是在廟口吃完晚餐，吃完後，走路去劉
    銘傳路要找朋友，大約晚間6點左右，只知道朋友會在南靈
    宮附近打牌，去南靈宮那邊看了一下，沒找到朋友，伊又走
    回廟口，逛一逛之後，就回家，回家約8-9點云云（本院卷
    第53頁）；惟其於本院準備程序中稱：伊當天是晚間8時左
    右去南靈宮附近公園找朋友打牌，因為該處會有3-4人打牌
    ，但是沒找到朋友，就離開了云云（本院卷第34-35頁）、
    偵查中稱：偵卷第33-41頁照片是伊，當天是伊朋友開車載
    伊上去一個公園旁邊，伊是去那邊打牌，晚間8時許，那邊
    有人在打牌，因為該處有路燈云云（同上偵卷第92頁）、警
    詢中則稱：（警方提示11月17日侵入住宅現場週邊監視器畫
    面）畫面中出現的人是伊本人，伊是跟朋友約在上面的公園
    打牌，大概是傍晚時於該處與朋友打牌云云（同上偵卷第10
    -11頁），互核被告上開所陳，其就何以於109年11月17日晚
    間8時55分許出現於南靈宮附近？如何前往南靈宮附近？究
    竟有無與友人在南靈宮附近打牌？前後說詞反覆，且無法提
    出友人姓名等資料以實其說，再佐以證人洪鐘民於本院審理
    中結證稱：南靈宮附近（95巷）有一個亭子，監視器翻拍照
    片（110年度偵字第2362卷第33頁）就是那個亭子，但該處
    很暗，無法打牌，如果要打牌得到南靈宮的階梯處，那個亭
    子在晚間8-9點，頂多可能有人在那邊喝酒，但打牌不可能
    ，而且該處是山頂，比較沒有人，有的話就是銘傳國中的學
    生會去聊天，但是晚上那麼晚，如果有人的話，就是在那邊
    喝酒的，伊沒看過有人在該處打牌的等語（本院卷第63-66
    頁），再觀之被告離開南靈宮附近的時間（參同上偵卷第33
    頁監視器翻拍照片）為晚間8時55分，畫面中亭子處之光線
    昏暗，並無其他人影，而證人洪鐘民為該處附近之住戶，對
    該處之環境、民眾出入狀況甚為了解，亦未曾見晚間8-9時
    許，有人於該處打牌，益徵被告所辯：伊出現於洪鐘民住處
    之南靈宮附近，係因欲找在南靈宮附近公園處打牌之友人，
    要一起打牌云云，洵無足採。
(四)綜上，本件事證明確，被告所辯屬臨訟卸責之詞，不足採信
    ，被告犯行堪予認定，應依法論科。
參、論罪科刑：
一、核被告所為，係犯刑法第321條第2項、第1項第1款、第2款
    踰越窗戶侵入住宅竊盜未遂罪。
二、被告已著手實行竊盜行為，惟未生實際取得財物之結果，為
    未遂犯，應依刑法第25條第2項規定減輕其刑。
三、爰審酌被告正值壯年，有數次竊盜前科（參卷附臺灣高等法
    院被告前案紀錄表），猶不思以正道取財，恣意竊取他人財
    物，所為誠屬非是，且犯後否認犯行，犯後態度難認為佳，
    兼衡酌告訴人洪鐘民所受之損害、被告之犯罪動機、目的、
    情節、被告高職肄業之智識程度（本院卷第22-3頁個人戶籍
    資料）、自述勉持之家庭經濟狀況（參同上偵卷第9頁調查
    筆錄「受詢問人欄」）等一切情狀，量處如主文所示之刑，
    並諭知易科罰金之折算標準，以資儆懲。
據上論斷，應依刑事訴訟法第299條第1項前段，判決如主文。
本案經檢察官陳虹如提起公訴，檢察官林明志到庭執行職務。
中　　華　　民　　國　　110 　年　　9 　　月　　23　　日
　　　　　　    　　刑事第四庭法　官　周霙蘭
以上正本證明與原本無異。
如不服本判決應於收受送達後20日內向本院提出上訴書狀，並應
敘述具體理由；其未敘述上訴理由者，應於上訴期間屆滿後20日
內向本院補提理由書( 均須按他造當事人之人數附繕本) 「切勿
逕送上級法院」。
中　　華　　民　　國　　110 　年　　9 　　月　　23　　日
                              書記官  洪儀君
附錄論罪法條：
中華民國刑法第321條
犯前條第1項、第2項之罪而有下列情形之一者，處6月以上5年以
下有期徒刑，得併科50萬元以下罰金：
一、侵入住宅或有人居住之建築物、船艦或隱匿其內而犯之。
二、毀越門窗、牆垣或其他安全設備而犯之。
三、攜帶兇器而犯之。
四、結夥三人以上而犯之。
五、乘火災、水災或其他災害之際而犯之。
六、在車站、港埠、航空站或其他供水、陸、空公眾運輸之舟、
    車、航空機內而犯之。
前項之未遂犯罰之。